【裁判字號】    99,家聲,93
【裁判日期】    990430
【裁判案由】    認可離婚
【裁判全文】
臺灣臺南地方法院民事裁定              99年度家聲字第93號
聲  請  人  甲○○
相  對  人  乙○○
上列當事人間聲請認可離婚事件，本院裁定如下：
    主      文
大陸地區深圳市羅湖區人民法院西元二００六年（民國九十五年
）四月四日所為而於西元二００六年（民國九十五年）十一月十
四日生效之（二００五）深羅法民一初字第一九四七號民事確定
判決應予認可。
程序費用新臺幣壹仟元由相對人負擔。
    理      由
一、按在大陸地區作成之民事確定裁判，不違背臺灣地區公共秩
    序或善良風俗者，得聲請法院裁定認可，臺灣地區與大陸地
    區人民關係條例第74條第1項定有明文。
二、聲請意旨略以：聲請人甲○○（女，民國52年10月27日生，
    臺灣地區人民）與相對人乙○○（男，53年6月9日生，大陸
    地區人民）於82年3月3日在中國深圳市涉外婚姻登記處登記
    結婚，嗣因故於95年4月4日經中國大陸地區深圳市羅湖區人
    民法院以（2005）深羅法民一初字第1947號民事判決離婚確
    定，並已於95年11月14日生效，因上開大陸地區作成之民事
    判決，並未違反臺灣地區之公共秩序或善良風俗，該判決書
    及生效證明書，復經財團法人海峽交流基金會以（99）南核
    字第044443號、（99）南核字第044445號證明書證明在案，
    爰依臺灣地區與大陸地區人民關係條例第74條第1項，聲請
    准予認可前揭大陸地區所為之民事確定判決，並提出經中華
    人民共和國廣東省深圳市深圳公證處公證與原本相符之該大
    陸地區民事判決書、案件發生法律效力證明書及財團法人海
    峽交流基金會證書為證。
三、經查：聲請人主張其與相對人於82年3月3日在中國深圳市涉
    外婚姻登記處登記結婚，嗣因故於95年4月4日經中國大陸地
    區深圳市羅湖區人民法院以（2005）深羅法民一初字第1947
    號民事判決離婚確定，並已於95年11月14日生效之事實，業
    經聲請人提出中國大陸地區深圳市羅湖區人民法院以（2005
    ）深羅法民一初字第1947號民事判決、證明書，業經中國廣
    東市深圳市深圳公證處及我國財團法人海峽交流基金會驗證
    ，有中華人民共和國廣東省深圳市深圳公證處（2010）深證
    字第1785號、（2010）深證第1784號證明書及財團法人海峽
    交流基金會以（99）南核字第044443號、（99）核字第0444
    45號證明證明書各一紙在卷足稽，則該民事判決書及案件發
    生法律效力證明書堪信為真正。次查，上開中國大陸地區深
    圳市羅湖區人民法院（2005）深羅法民一初字第1947號民事
    判決，係就聲請人與相對人間之離婚事件所為之裁判，並未
    違背我國有關離婚事件專屬管轄之規定。又其判決內容略以
    ：「本院根據原（即相對人）、被告（即聲請人）的婚姻基
    礎、婚後感情、離婚原因；夫妻關係現狀和有無和好可能結
    合本案的實際情況等方面情況綜合分析，確認原、被告的夫
    妻感情已完全破裂，原告提出離婚，理由充分，本院予以支
    持。」等情，核其判決離婚所舉事由，與我國民法第1052條
    第2項規定相符，足認該判決不違背臺灣地區之公共秩序或
    善良風俗。從而，本件聲請，經核尚無不合，應予認可。
四、依臺灣地區與大陸地區人民關係條例第1條後段、第41條第1
    項，非訟事件法第21條第2項、第24條第1項，民事訴訟法第
    78條，裁定如主文。
中    華    民    國    99    年    4     月    30    日
                  家事法庭    法  官  鄭  彩  鳳
上為正本係照原本作成。
如不服本裁定，應於裁定送達後10日內向本院提出抗告狀（附具
繕本），並應繳納抗告費新臺幣1000元。
中    華    民    國    99    年    4     月    30    日
                              書記官  黃  心  怡

司法院資訊處製作；財團法人民間司法改革基金會備份。
